---
title: "tableone 패키지 소개"
author: "yujin"
date: '2022 1 14 '
output:
  html_document:
    fig_height: 6
    fig_width: 10
    highlight: textmate
    theme: cosmo
    toc: yes
    toc_depth: 2
    toc_float: yes
---


```{r setup, include=FALSE}
knitr::opts_chunk$set(echo=F, fig.align = "center", message=F, warning=F)
```

# 시작하기 전에
___

본 자료는 데이터셋의 모든 변수를 하나의 테이블로 요약하는 방법을 알아볼 것이다. **tableone** 패키지를 이용하면 효율적으로 논문에 들어갈 table1을 만들 수 있다. 

```{r, echo=T}
# install.packages("tableone")
library(tableone)
library(data.table)
library(curl)
```

```{r, echo=T}
url <- "https://raw.githubusercontent.com/jinseob2kim/lecture-snuhlab/master/data/example_g1e.csv"
dt <- fread(url,header=T)

# Class
print(class(dt))
```

```{r, echo=T}
CreateTableOne(data=dt)
```

```{r, echo=T}
CreateTableOne(data=dt)
```


# What is tableone?
___

`tableone`은 의학 연구 논문에서 볼 수 있는 table1을 구성하는 데 사용되는 패키지로, 한 테이블 내에 혼합된 범주형 변수와 연속형 변수를 모두 요약할 수 있고 사용법이 매우 간단하다는 장점이 있다.


# Creating a tableone
___

**CreateTableOne()** 함수를 사용하여 테이블을 만든 후, 세부 옵션을 지정할 수 있다. 주요 옵션은 다음과 같다.

- `CreateTableOne`
  - vars : 테이블에 들어갈 변수들
  - factorVars : 범주형 변수들
  - data : 데이터
  - strata : 그룹 변수 지정
  - includeNA : 범주형 변수에서 `NA`를 하나의 범주로 포함할 것인가?

# Argument customize
___

## Show all levels 

## Nonnormal

## Show categorical or continuous variable only

## Strata


# Export tableone
___







